---
title: Livestock Breeding and Genomics - Solution 4
author: Peter von Rohr
date: 2018-10-19
output: pdf_document
---

```{r setup, include=FALSE}
knitr::opts_chunk$set(echo = FALSE, results = 'asis')
```

## Problem 1: Prediction of Breeding Value and Reliability
```{r SetUpEx1}
y <- 320
mu <- 250
h2 <- 0.45
```

Heifer Elsa has a weaning weit of $`r y`$ kg. The population mean of the same trait is at $`r mu`$ kg.The heritability ($h^2$) of the trait weaning weight is assumed to be $`r h2`$. 

a) What is the predicted breeding value $\hat{a_i}$ for Elsa for weaning weight? 
b) Compute the reliability of $\hat{a_i} from 1a) 

<!--   Sie können die oben zugewiesenen Variablen für die Berechnung verwenden. --
  --   Die Bedeutung der Variablen ist hier aufgelistet.                        --
  --      y:    phänotypischen Eigenleistung im Merkmal Absetzgewicht           --
  --      mu:   Populationsmittel für das Merkmal Absetztgewicht                --
  --      h2:   Heritabilität für das Merkmal Absetzgewicht                     --
  --   
  --   Für die Berechnung können sie einen einfachen R-code-junk verwenden.     --
  --   Dazu können sie die folgende Vorlage kopieren

```{r ComputeBreedingValue, echo = TRUE}

```

  -->
  
### Solution

a) The predicted breeding value based on a single own performance record is
```{r ResultComputeBreedingValue, echo = TRUE}
### # Compute predicted breeding value in R
hat_a_el <- h2*(y-mu)
```

Plug-in the computed values into the equation.

\begin{equation}
\hat{a} = h^2(y - \mu) = `r h2` * (`r y`\ \text{kg} - `r mu`\ \text{kg}) = `r hat_a_el`\ \text{kg} \notag
\end{equation}

b) The reliability corresponds to the squared correlation between the true breeding value and the selection criterion. 

\begin{equation}
B = r_{a,y}^2 = h^2 = `r h2`\nonumber
\end{equation}



## Problem 2: Breeding Value Prediction Based on Repeated Observations
```{r SetupEx2}
geb_gew <- 52
mu2 <- 170
rep <- 0.65
```
Besides the weaning weight Elsa has also an observation for her birth weight ($`r geb_gew`$ kg) and some more repeated measures for her weight. We assume the heritability ($h^2 = `r h2`$) to be the same as in Problem 1. The population mean for the repeated observations of the weight is  $`r mu2`$ kg. The repeatability of the weight measurements is $t = `r rep`$. 

The following tables contains all abserved values for the weight. 

```{r WeightTable}
nr_measure <- 10
wean_weight <- y
slope <- (wean_weight-geb_gew)/(nr_measure-1)
measure <- c(1:nr_measure)
weight <- round(slope*(measure-1) + geb_gew, digits = 0)
mean_weight <- mean(weight)
dfWeightTable <- data.frame(Messung = measure, Gewicht = weight)
knitr::kable(dfWeightTable)
```

a) Predict the breeding value for Elsa based on the repeated weight records.
b) What is the reliability for the predicted breeding value from 2a)?
c) Compare the reliability from 2b) with the reliability from Problem 1.

<!--    Wie unter Aufgabe 1 können Sie auch hier die zugewiesenen Variablen aus der Aufgabe   --
  --    verwenden. Die Variablen haben die folgende Bedeutung                                 --
  --       nr_measure:   Anzahl Messungen im Merkmal Gewicht
  --       h2:           Heritabilität des Merkmals
  --       rep:          Wiederholbarkeit der Messungen
  --       mean_weight:  Mittelwert der Gewichte
  --       mu2:          Populationsmittel des Gewichts
  -->

### Solution

a) The predicted breeding value based on repeated records is
```{r ResultHatARepMeas}
hat_a_rep_meas <- round((nr_measure * h2)/(1+(nr_measure - 1)*rep)*(mean_weight - mu2), digits = 2)
```
$$\hat{a}_i = \frac{nh^2}{1+(n-1)t}(\bar{y}_i - \mu) 
            = \frac{`r nr_measure`*`r h2`}{1+(`r nr_measure-1`*`r rep`)}(`r mean_weight` - `r mu2`)
            = `r hat_a_rep_meas`$$

b) The reliability for the predicted breeding value from 2a) is

$$B = r_{a,\bar{y}}^2  = b = \frac{nh^2}{1+(n-1)t} 
                 = \frac{`r nr_measure`*`r h2`}{1+(`r nr_measure-1`*`r rep`)}
                 = `r round((nr_measure * h2)/(1+(nr_measure - 1)*rep), digits = 2)`$$
                 
c) The reliability of the predicted breeding values based on repeated records is larger than the reliability of the prediction based on one record. The relation between the two reliabilities is 

$$ \frac{r_{a,\bar{y}}^2}{r_{a,y}^2} = \frac{n}{1+(n-1)t} = \frac{`r nr_measure`}{1+(`r nr_measure-1`*`r rep`)}
  = `r round(nr_measure/((nr_measure-1)*rep), digits = 2)`$$


## Problem 3: Predicted Breeding Value and Confidence Interval

In der Vorlesung hatten wir das Bestimmtheitsmass als Genauigkeitsangabe für den geschätzten Zuchtwert kennen gelernt. Das Bestimmtheitsmass ist das Quadrat der Korrelation zwischen dem wahren Zuchtwert und dem Selektionskriterium. Das Bestimmtheitsmass macht also eine Aussage, wie gut das Selektionskriterium (in unseren Beispielen die jeweiligen phänotypischen Beobachtungen) geeignet ist den unbekannten Zuchtwert zu schätzen. 

Alternativ zum Bestimmtheitsmass, ist die Standardabweichung $\sqrt{var(\hat{a})}$ des geschätzten Zuchtwerts eine Information zur Schätzgenauigkeit. Mit dieser Standardabweichung des geschätzten Zuchtwertes können Vertrauensintervalle berechnet werden. Diese geben an, mit wieviel Unsicherheit der geschätzte Zuchtwert behaftet ist. Ein enges Vertrauensintervall bedeutet, dass der geschätzte Zuchtwert eine tiefe Unsicherheit aufweist. Die Vertrauensintervalle sind immer mit einer Irrtumswahrscheinlichkeit assoziiert. Ein gängiger Wert für die Irrtumswahrscheinlichkeit ist $\alpha = 0.05$. Die führt dann zum $95\%$-Vertrauensintervall. 

Für einen geschätzten Zuchtwert $\hat{a}$ lässt sich das $95\%$-Vertrauensintervall mit der folgenden Prozedur berechnen. Bis anhin haben wir Zuchtwerte aufgrund einer angenommenen Regression der wahren Zuchtwerte auf phänotypische Beobachtungen geschätzt. Die phänotypischen Beobachtungen sind mit einer gewissen Unsicherheit behaftet und werden als Zuvallsvariable mit einer gewissen Häufigkeitsverteilung betrachtet. Da der geschätzte Zuchtwert $\hat{a}$ eine Funktion der Daten ($y$) ist, ist auch $\hat{a}$ eine Zufallsvariable mit einer zugehörigen Häufigkeitsverteilung. Wir nehmen an, dass die Häufigkeitsverteilung der phänotypischen Beobachtungen ($y$) und der geschätzten Zuchtwerte $\hat{a}$ eine Normalverteilung ist. Für die geschätzten Zuchtwerte liegt der Erwartungswert beim entsprechenden Schätzwert $\hat{a}$ und die Varianz ($var(\hat{a})$) kann berechnet werden aufgrund der Schätzgleichung für $a$. 

```{r DefinePhenStd}
phen_sd <- 20
```

Beim Beispiel aus Aufgabe 1, wo der Zuchtwert aufrund einer Eigenleistung berechnet wurde, sieht die Berechnung der Standardabweichung $\sqrt{var(\hat{a})}$ des geschätzten Zuchtwertes, wie folgt aus. An dieser Stelle nehmen wir an, dass die phänotypische Standardabweichung für das Absetzgewicht und das Gewicht `r phen_sd` kg betrage.

```{r ResultHatAElSd}
hat_a_el_sd <- h2*phen_sd
```

\begin{equation}
\sqrt{var(\hat{a})} = \sqrt{var(b(y-\mu))} = b \sqrt{var(y)} = h^2 \sqrt{var(y)}
  = `r h2` * `r phen_sd` = `r hat_a_el_sd`\nonumber
\label{eq:VarHatA}
\end{equation}

Aufgrund der Eigenschaften der Normalverteilung liegen 95% der Wahrscheinlichkeitsmasse $\pm 1.96$ Standardabweichungen um den Erwartungswert. Somit sind die untere ($ug$) und die obere ($og$) Grenze des $95\%$-Vertrauensintervalls definiert als 

```{r ConvIntHatAEl}
conv_int_hat_a_el_ug <- hat_a_el - 1.96 * hat_a_el_sd
conv_int_hat_a_el_og <- hat_a_el + 1.96 * hat_a_el_sd
```

$$ug = \hat{a} - 1.96 * \sqrt{var(\hat{a})} 
     = `r hat_a_el`\ \text{kg} - 1.96 * `r hat_a_el_sd`\ \text{kg}
     = `r conv_int_hat_a_el_ug`\ \text{kg}$$

$$og = \hat{a} + 1.96 * \sqrt{var(\hat{a})} 
     = `r hat_a_el`\ \text{kg} + 1.96 * `r hat_a_el_sd`\ \text{kg}
     = `r conv_int_hat_a_el_og`\ \text{kg}$$
     
Dies bedeutet, dass wenn wir sehr viele (theoretisch unendlich viele) Tiere mit gleichem wahren Zuchtwert haben und deren phänotypische Leistung beobachten und aufgrund dieser Leistungen jeweilen den entsprechenden Zuchtwert schätzen, dann liegen $95\%$ dieser geschätzten Zuchtwerte innerhalb des Vertrauensintervalls zwischen $`r conv_int_hat_a_el_ug`\ \text{kg}$ und $`r conv_int_hat_a_el_og`\ \text{kg}$.


## Ihre Aufgabe
Berechnen Sie das $95\%$-Vertrauensintervall für den in Aufgabe 2 geschätzten Zuchtwert für das Gewicht.

<!--    Verwenden Sie die unter Aufgabe 2 zugewiesenen Variablen für die Berechnungen. --
  --    Zuerst muss die Standardabweichung der geschätzten Zuchtwerte berechnet werden. --
  --    Damit sind die obere und die untere Grenze des Vertrauensintervalls bestimmt.   --
  -->
  
### Lösung

Zur Berechnung der Grenzen des Vertrauensintervals benötigen wir zuerst die Standardabweichung des geschätzten Zuchtwertes. Diese beträgt für das Beispiel der wiederholten Messungen

```{r ResultHatARepMeasSd}
hat_a_rep_meas_sd <- nr_measure * h2/(1+(nr_measure-1)*rep) *  
    sqrt(rep + (1-rep)/nr_measure) * phen_sd
hat_a_rep_meas_sd <- round(hat_a_rep_meas_sd, digits = 2)
```

\begin{eqnarray}
\sqrt{var(\hat{a})} &=& \sqrt{var(b(\bar{y}-\mu))} = b * \sqrt{var(\bar{y})}\nonumber\\
  &=& \frac{nh^2}{1+(n-1)t} * \sqrt{\left[ t + (1-t)/n \right]\ var(y)}\nonumber\\
  &=& \frac{`r nr_measure`*`r h2`}{1+(`r nr_measure-1`*`r rep`)} 
    * \sqrt{\left[ `r rep` + (1-`r rep`)/`r nr_measure` \right]} * `r phen_sd` \nonumber\\
  &=& `r hat_a_rep_meas_sd`  
\end{eqnarray}

Die untere und die obere Grenze des Vertrauensintervalls sind somit

$$ug = \hat{a} - 1.96 * \sqrt{var(\hat{a})} = `r hat_a_rep_meas` - 1.96 * `r hat_a_rep_meas_sd`
     = `r hat_a_rep_meas - 1.96 * hat_a_rep_meas_sd`$$

$$og = \hat{a} + 1.96 * \sqrt{var(\hat{a})} = `r hat_a_rep_meas` + 1.96 * `r hat_a_rep_meas_sd`
     = `r hat_a_rep_meas + 1.96 * hat_a_rep_meas_sd`$$


